【裁判字號】    97,訴,2243
【裁判日期】    980415
【裁判案由】    給付服務費
【裁判全文】
臺灣臺北地方法院民事判決              97年度訴字第2243號
原      告  千翔保全股份有限公司
法定代理人  壬○○
訴訟代理人  乙○○
            辛○○
被      告  金員外建設股份有限公司
法定代理人  己○○
訴訟代理人  丙○○
上列當事人間給付服務費事件，本院於民國98年2月5日言詞辯論
終結，判決如下：
    主  文
被告應給付原告新台幣陸萬陸仟柒佰捌拾參元，及自民國97年2
月22日起至清償日止按年息百分之五計算之利息。
原告其餘之訴駁回。
本判決第一項得假執行，但被告若於假執行程序實施前，以新台
幣陸萬陸仟柒佰捌拾參元為原告供擔保後，得免為假執行。
原告其餘假執行之聲請駁回。
訴訟費用由原告負擔十分之九，餘由被告負擔。
    事  實
壹、原告方面：
一、聲明：被告應給付原告新台幣（下同）610,761元及自起訴
    狀繕本送達翌日起至清償日止按年息百分之五計算之利息，
    願供擔保請准宣告假執行，訴訟費用由被告負擔。
二、陳述：
（一）被告於民國（下同）96年5月4日委任原告提供座落台北縣
      深坑鄉○○路○段99、101、103、105號地下二層及地上
      一樓至八樓及頂樓（下稱系爭大樓）之保全服務，約定被
      告應按月給付原告服務費96,600元，並提供「服務委託書
      」之服務內容，其餘事項則以口頭約定，因被告遲延給付
      ，原告遂於96年12月5日以存證信函告知於96年12月10日
      終止委託契約。總計被告積欠自96年6月至11月服務費
      579,600元、及96年12月1日起至同年12月10日止服務費
      31,161元，合計610,761元，爰依民法第545條及第547條
      規定請求被告給付前揭金額。
（二）被告主張失竊物品之損失與原告請求服務費，並非互立於
      對待給付關係，一方為物品、一方為金錢，雙方不能抵銷
      。被告對於何時失竊？地點位置？原告當時值勤人員如何
      失職？等等需要舉證，依96年6月30日下午5：29至5：33
      分監視器轉錄之失竊照片，當時值班人員甲○○於值勤日
      報表上記載並無異狀，且被告並未向管區派出所報案失竊
      。又被告支付搬家費與住戶丁○○，此乃其二者間之民事
      糾紛，被告無權代理向原告求償並主張抵銷。颱風來襲將
      玻璃吹落是天災不可抗力，不可歸責於原告。天花板冷氣
      管被竊乃私人專有空間與原告無涉，雙方合約第三條約定
      公共設施部分甲方（即被告）應自費辦理一切保險事宜，
      私人區分所有不動產部分亦應自費辦理一切保險事宜，若
      未辦理或投保金額不足補償，致有損害時，完全與乙方無
      涉，被告所主張之失竊情事應由被告自負其責。
（三）本合約重視為服勤時間並非服務人數，原告值勤總時6月
      為720小時、7月為744小時、8月為744小時，服務人數從
      五人次至二人次均有，本件合約並無懲罰性之效果約定，
      被告逕以扣除服務費即無理由。按雙方委託服務契約書第
      六點，原告已提供服務完畢，被告自應給付服務費。
三、證據：提出存證信函、付款明細表、96年6-8月現場人員實
    際值勤時數表、警衛值勤日報表等為證。
貳、被告方面：
一、聲明：原告之訴及假執行之聲請均駁回，訴訟費用由原告負
    擔。
二、陳述：
（一）被告於96年5月初委請原告公司提供系爭大樓之保全服務
      ，口頭約定原告應負責系爭大樓及財物每天三班之保全工
      作，最初約定月付94,520元，後更正為96,600元，並約定
      一週內正式簽訂契約，惟迄今均無正式訂定書面契約。原
      告公司於95年5-8月間多次發生狀況，被告不斷以電話告
      知，並於96年6月11日及96年10月1日以書面告知原告服務
      缺失項目，至9月份後才略見改善。原告在96年6-9月間保
      全工作之缺失包括：未做好門禁管理、未確實做好進出人
      員之登記、大樓內財物任人竊搬、被告遭竊財物均屬體積
      較大、竊取時間需數日，且靠電梯搬運，需經過保全人員
      座位面前，保全人員均未制止、未告知被告或警方。被告
      公司楊課長兩次以書面告知，並將缺失書面張貼於保全人
      員座位前以資警惕改進。按雙方服務委託書，原告每日至
      少應該派安全人員3人力，實際僅派2人到場，影響服務品
      質，此少派1人之費用比例亦應扣除。
（二）原告請求96年9月以後至12月10日之費用，被告願意支付
      部分。蓋原告實際僅派二人到場，服務費應僅能請求二人
      份，即每月64,400元。計算式如下：96,600元Ｘ2/3＝
      64,400元/每月。｛64,400Ｘ3（即9.10.11月）＝193,200
      元｝＋｛（64,400Ｘ1/3（即12月1至10日）＝21,467｝＝
      214,667元。有爭議部分係6-8月計289,800元，原告未盡
      保全應盡之義務及責任，造成被告大樓財物損失設備損害
      ，其損失及修繕金額總計：341,084元，被告之損失係基
      於兩造之服務委任契約，故主張與前揭服務費相抵銷。
（三）財物損失項目及抵銷金額為341,084元，明細如下：
   1、丁○○101,500元。高君為原住戶，被告經由法院拍賣取
      得，於96年7月24日法院點交時，高君當場向書記官表示
      失竊財物甚多，經口頭協商後，被告賠償前述金額。
   2、鋁窗斷落修繕費109,200元。一至六樓無人使用，被告要
      求保全人員不得開啟窗戶，96年8月17日颱風來襲，玻璃
      被吹落造成損失。
   3、九樓頂樓不鏽鋼門修復費用39,600元。
   4、多層樓冷氣管線被竊馬達被破壞、天花板輕鋼架修復費用
      29,484 元。
   5、大樓備用自動發電機內主要機件61,300元，以上共計
      341,084元（已支付279,784元、未支付61,300元）。
   6、二至七樓逃生設備60萬元（此部分不請求）。
三、證據：提出估價單、發票、存證信函、現場相片、錄影帶相
    片等為證，並請求傳訊證人丁○○、戊○○、甲○○、李昇
    達。
    理  由
壹、兩造爭執之要旨：
一、原告主張：被告於96年5月4日委任原告提供座落台北縣深坑
    鄉○○路○段99、101、103、105號地下二層及地上一樓至
    八樓及頂樓（下稱系爭大樓）之保全服務，約定被告應按月
    給付服務費96,600元，因被告遲延給付，兩造遂於96年12月
    10日終止委託契約。被告未能舉證被告財物及設備修繕之失
    竊事實與原告有因果關係，且被告主張失竊物品之損失與原
    告請求服務費，並非互立於對待給付關係，一方為物品、一
    方為金錢，雙方不能抵銷，為此依民法第545條及第547 條
    規定，請求被告應給付服務費自96年6月至11月份共579,600
    元、及96年12月1日起至同年12月10日止共31,161元，合計
    610,761元及自起訴狀繕本送達翌日起至清償日止按年息百
    分之五計算之法定利息等語。
二、被告答辯則以：
    原告實際僅派二人到場，服務費應僅能請求二人份，即每月
    64,400元（計算式：96,600元Ｘ2/3＝64,400元）。原告請
    求96年9月以後至12月10日之費用計214,667元部分，被告願
    意支付。計算式如下：｛64,40 0Ｘ3（即9.10.11月）＝
    193,200元｝＋｛（64,400Ｘ1/3（即12月1至10日）＝
    21,467｝＝214,667元。原告公司於96年5-8月間多次發生缺
    失，包括：未做好門禁管理、未確實做好進出人員之登記、
    大樓內財物遭竊等，被告不斷以電話告知，並於96 年6月11
    日及96年10月1日以書面告知原告服務缺失項目。96年6至8
    因原告未盡保全應盡之義務及責任，被告應無須給付服務費
    ，且原告未盡保全責任造成被告財物損失及修繕金額總計：
    341,084元，若認需給付服務報酬，亦主張與前揭損害賠償
    金額相抵銷。
三、兩造不爭執事項：
（一）雙方於96年5月3日就系爭大樓簽訂「服務委託書」，服務
      日期自96年5月4日AM00：00起至96年8月3日PM24：00止，
      工作項目為：「安全員3人力」，工作內容「公共區門禁
      管理，安全與安寧維護、防盜、防颱、巡邏、信件處理。
      」約定每月報酬金額（含稅）為96,600元。
（二）被告願意給付96年9月至12月10日2人份之服務費214,667
      元。計算式：96,600元Ｘ2/3人＝64,400元。｛64,400 Ｘ
      3（即9.10.11月）＝193,200元｝＋｛（64,400Ｘ1/3（即
      12月1至10日）＝21,467｝＝214,667元。
四、本件之爭點即為：（一）原告是否有依約提供服務內容？兩
    造簽訂之服務委託書所定之服務費，究應以全額96,600元計
    算，抑或如被告抗辯以2人份計算（96,600元X2/3人＝64,40
    0元）？（二）被告主張原告服務之缺失是否屬實？系爭大
    樓因竊案、颱風等事件所生之財物損失是否應由原告負責？
    （三）被告得否以此損失與原告主張之服務費抵銷？以下分
    別敘明之。
貳、得心證之理由：
一、原告是否有依約提供服務內容？兩造簽訂之服務委託書所定
    之服務費，究應以全額96,600元計算，抑或如被告抗辯以2
    人份計算（96,600元X2/3人＝64,400元。）？
（一）經查，依據本件兩造不爭執之「服務委託書」（被證一、
      二，卷第78-79頁）內容既已明定：1、服務內容「管理及
      執行安全與安寧維護、防盜防竊、防火等有關事項」；附
      件記載之工作項目為「安全員3人力」；工作內容：「公
      共區門禁管理，安全與安寧維護、防盜、防颱、巡邏、信
      件處理。」，兩造並以口頭約定每月報酬金額（含稅）為
      96,600元。而原告亦不否認僅安排兩位保全人員到場服務
      ，並有證人即當時值勤之人員甲○○到庭證稱：「當時是
      一人一班，我負責晚上，傍晚六點到隔日早上六點交班我
      交班是交給庚○○，他是負責白天班。」，另一保全人員
      即證人庚○○則證稱：「我跟證人吳（銘傑）是一人一班
      ，按時計酬。」（見本院98年2月5日言詞辯論筆錄、卷第
      141頁），亦有證人即系爭大樓住戶戊○○證稱：「（法
      官問：『進出大樓是否曾經看過值勤人員？幾人？』）「
      早晚班各一個人。」（同前筆錄，卷第145頁），證人李
      昇達即被告公司之經理人則證稱：「系爭房屋拍定時我有
      去現場看，管線、天花板都完整，我是一、兩週都會去現
      場看一次，委託原告簽約時我有在場，當時原告公司的楊
      科長說會派三個人，委託書上也是寫三個人，但是我每次
      去現場只有一個人。」（本院97年11月20日言詞辯論筆錄
      ，卷第103頁），足見原告確實並未依據合約提供三位保
      全人員輪值，蓋每日值勤人員所工作之時間長短，與保全
      服務之品質，包括注意力之集中度、巡視之頻率、抑或是
      管理監督之範圍，均有直接之關連性。原告所提值勤時間
      表，僅顯示每月服務之總時數，而其亦不否認僅有二人輪
      值之事實，且雙方契約既明訂「安全員3人力」，既非約
      定「24小時均有1員人力」，則在符合交易常情之解釋契
      約原則下，本件服務契約之服務內容應係指「每哨一人、
      三人輪值」之意，原告所謂服務委託契約重視服勤時間、
      一哨24小時皆有人力值勤云云，然其所提供之給付內容，
      已與兩造訂立之服務委託契約規定不符，且顯然已影響其
      服務品質（詳後述），其主張自無可採。
（二）又被告雖抗辯無須給付96年6-8月之服務費、縱需給付亦
      主張抵銷云云，然查，原告所提供之保全員人力雖僅二人
      ，然原告於契約存續其間仍有繼續提供保全服務，亦為被
      告所不爭之事實，兩造所簽訂之契約亦無「缺員則扣款」
      之懲罰性約定，被告仍應需按契約內容給付報酬，至原告
      服務品質不良、導致被告財物受損而主張抵銷等事，乃另
      一層次之問題（詳後述），況被告前已自認僅需給付二人
      員之報酬部分，而未舉證何以全然無須付款，是被告抗辯
      原告實際僅派二人到場，服務費應僅能請求二人份，即每
      月64,400元（計算式如下：96,600元Ｘ2/3人＝64,400元
      ），即有所據。是以原告僅提供二位保全人員之服務內容
      ，雖與服務委託書之給付內容不符且有不足之處，然原告
      既已依契約提供保全服務，亦為被告不爭之事實，被告抗
      辯無須給付96年6至8月全部之服務報酬，顯無理由，而被
      告抗辯應給付2人之服務報酬，亦有所據，已如前述，是
      原告請求96年9月以後至12月10日之費用計214,667元，被
      告就此部分表示願意支付（然嗣後主張抵銷，詳後述），
      計算式如下：96,600元Ｘ2/3＝64,400元/每月。｛64,400
      元Ｘ3月（即9.10.11月）＝193,200元｝＋｛（64, 400元
      Ｘ1/3（即12月1至10日）＝21,467元｝＝214,667元，即
      有理由，應予准許，其餘超過部分，即無理由。
二、被告主張原告服務之缺失是否屬實？系爭大樓因竊案、颱風
    等事件所生之財物損失是否應由原告負責？
（一）原告主張已提供服務、被告應給付報酬服務費云云，惟被
      告抗辯：原告在96年6至9月間保全工作確有缺失，包括：
      未做好門禁管理、未確實做好進出人員之登記、大樓內財
      物任人竊搬，該竊取物品體積龐大，需靠電梯搬運且經過
      保全人員座位面前，保全人員均未制止、未告知被告或警
      方等，且被告公司數次以電話或書面告知原告公司促請改
      進，並以書面公告貼於保全人員桌面前之事實，業據其提
      出存證信函、公告、2007年6月30日監視器轉錄之相片為
      證。有關96年6月30日系爭大樓財物遭他人搬運之事，證
      人即被告公司經理人李昇達到庭證述：「六月三十日我看
      到的情形，按照我看的情形，現場保全人員兩人輪流，不
      一定交接的時間，只要他們說好就好，我們發現有很多缺
      失，都是晚班甲○○當班時，住戶也有反應他晚上就是把
      鐵門拉下，在裡面睡覺，六月三十日我接獲庚○○告知他
      接班後，說有人之前在搬東西，第二天我就去現場找監視
      錄影畫面。剛才所提說的公告是我們去貼的，這是在六月
      三十日前就已經貼了。之所以沒有報警，我們董事長看了
      錄影畫面後，要原告楊科長給交代，他們說會查明，但是
      時間一直拖沒有處理，所以第二個月才會止付。」（見本
      院97年11月20日言詞辯論筆錄，第103頁）。本院將被告
      所提出當日錄影帶之照片提示證人即當時之保全員甲○○
      後，其亦確認當時有看到搬運情形（卷第143頁），原告
      雖提出96年5月29日至7月1日之警衛值勤日報表，惟其上
      竟記載「大樓巡視頂樓、陽台、樓梯間、正常」，然查證
      人甲○○到庭證稱：「（法官問：看到他搬鐵箱，當場是
      否制止？）我有問他，金員外公司是否知悉，他說知道，
      還說自己會打電話跟金員外公司講，當時我並沒有馬上打
      ，但是大約過了半小時之後我有打，所以金員外公司派人
      過來，有跟他講這件事，還有提出監視器給他看，後來不
      了了之，我也不知道。」、「（法官問：為何報表上沒有
      記載？）因為他們有人來，所以我就沒有寫。」、「（法
      官問：是否有告知接班人員或公司？）我忘記了。」、「
      （法官問：是否有詢問鐵箱內裝物品？）什麼東西我沒有
      問，因為時間太久，我不記得了。」（見98年2月5日言詞
      辯論筆錄，卷第142-143頁）。而被告公司將特別指示之
      公告置於保全人員位置前（見被證三，卷第80頁），內容
      確實明示：「本棟大樓所有一切物品任何人接不得搬離，
      有疑問請撥0000000000請示李昇達特助。」，證人甲○○
      亦表示有看過，是以前揭竊案發生之時間，確實在原告公
      司提供服務保全之範圍內，且該搬運過程需使用電梯、該
      物品體積龐大，需時非短暫，原告公司之保全人員竟未阻
      止或詢問，或遵指示告知被告公司人員，足見原告派駐之
      保全人員確實未盡管理監督、及時通知被告公司之義務。
      原告抗辯被告公司未報警、該竊案與原告無因果關係云云
      ，顯無理由。
（二）系爭大樓遭竊、設備毀損等確實因原告未盡管理之責。
   1、經查：被告復抗辯大樓窗戶未緊閉導致颱風來襲時造成毀
      損、多數層樓冷氣管線被竊、馬達被破壞、天花板輕鋼架
      需修復、九樓頂樓不鏽鋼門亦遭竊取等事實，業據其提出
      估價單、發票、現場相片、錄影帶之相片等為證。至於訴
      外人丁○○屋內之財物被竊之事實，業據證人李昇達證述
      ：「系爭房屋拍定時我有去現場看，管線、天花板都完整
      ，我是一、兩週都會去現場看一次。」、「系爭房子七、
      八樓是安養中心，八月十八日停電那天，有通知消防人員
      到場協助。按照現場被竊狀況，所以我們有被證十五的估
      價單。四樓的住戶被竊，我有在現場，現場有書記官、警
      員在場，高小姐說他東西不見，遺失的有腳踏車四台，電
      視機、洗衣機，高小姐人有住在那裡，我們當初為了報帳
      方便所以以十萬元與高小姐和解，當時要請高小姐搬遷，
      所以我常常去那邊，我有確認確實有腳踏車、電視機、洗
      衣機遭竊，當時執勤的保全與高小姐很熟，保全人員常常
      更換新人，亦未為完整訓練。窗戶玻璃掉落，因為我們一
      至六樓沒有人，所以都有特別要求不要開窗，但是原告的
      保全人員堅持打開通風，其中有一扇窗戶老舊就因此被颱
      風吹落。七、八樓的安全門也是之前還在，後來就不見，
      因為不知確實遭竊時間，故無法查到錄影內容。五樓共有
      四個單位，四個單位的屋內天花板、管線也是保全告知遭
      破壞，屋內的送風機有的遭竊。」（見本院97年11月20日
      言詞辯論筆錄），並有被告公司賠付丁○○之單據101,50
      0元為證，原告主張與其無關云云，亦無所據。
   2、至被告主張其餘樓層之天花板、冷氣機、馬達、發電機、
      不鏽鋼鐵門遭竊等事實，亦據其提出照片為證（見卷第
      28-35頁），並經證人即系爭大樓之住戶戊○○則證稱：
      「我們的電常常無緣無故被切斷，已經好多次，我印象中
      有四次，而從開始標售，保全公司進駐之後，還有二次斷
      電的情形。發生斷電，我馬上打電話給被告公司。」、「
      （法官問：是否有看到被破壞的情形？有關電的部份，控
      制盤被拿走，就破壞了。至於發電機被破壞的部份，公共
      設施的基盤，就是發電機的零件被破壞，我都有通知被告
      公司請他們來維修。」、「（法官提示被證九）是否見過
      沒有關閉的情形？是。我們的電梯也常常被破壞，不能動
      。」、「（法官提示原證十）保全進駐後，是否還有這樣
      的情形？）緩降梯的救生帶，我也看過被偷走，因為之前
      我有看過這些東西，但是後來被偷，這是在保全進駐之後
      還有發生。」又經現場保全人員甲○○證稱：「（法官問
      ：巡視大樓時，被告公司是否有特別交代窗戶不能打開？
      看到打開時，是否要關閉？）有。」、「（法官問：是否
      可以進入各樓層？是否可以看到天花板管線部分？是。可
      以。」、「（法官問：是否有看過今日完好，翌日被破壞
      的狀況？）我曾經聽李特助講過好像有過這情形，但是我
      沒有特別注意，因為它不大，我也沒有注意各樓層的逃生
      窗口有無被破壞。」（均見本院98年2月5日言詞辯論筆錄
      ），足見被告所提出之財物損失，確有其事。被告抗辯原
      告服務內容有缺失，導致被告遭受財物損失，應屬可採，
      且原告應就此損失負賠償責任。原告主張被告未辦理投保
      、未就竊案報警處理云云，然查：系爭服務委託書內容第
      三點雖約定，甲方（即被告）標的物之公共設施部分，甲
      方應自費辦理一切保險事宜，並以乙方為共同投保人，若
      致有損害則完全與乙方無涉等語。然本件契約所定「服務
      內容」包括「管理及執行安全與安寧維護」「防盜、防竊
      、防火有關事項」，足見防止竊盜發生，本為原告提供保
      全服務之給付內容，原告自不得藉此規定、抑或被告未報
      警處理，即全然排除原告應盡保全服務之注意義務，其主
      張自不足採。被告主張原告服務確實有缺失，系爭大樓因
      竊案、颱風等事件所生之財物損失應由原告負責。
三、被告得否以系爭大樓之財務損失與原告主張之服務費互相抵
    銷？
（一）經查，系爭大樓確實因原告公司未提供完善之保全管理、
      而導致其財物損失，已如前述，綜觀被告提出之財物損失
      項目包括：
    (1)丁○○101,500元。高君為原住戶，被告經由法院拍賣取
      得，於96年7月24日法院點交時，當場向書記官表示失竊
      財物甚多，經口頭協商後，被告賠償前述金額，並有收據
      為憑。
    (2)鋁窗斷落修繕費109,200元。一至六樓無人使用，被告要
      求保全人員不得開啟窗戶，96年8月17日颱風來襲，玻璃
      被吹落造成損失。
    (3)九樓頂樓不鏽鋼門修復費用39,600元。
    (4)多層樓冷氣管線被竊、馬達被破壞、天花板輕鋼架修復費
      用29,484元。
    (5)大樓備用自動發電機內主要機件61,300元。
      以上共計341,084元（101,500元＋109,200元＋39,600元
      ＋29,484元＋61,300元），業據被告提出發票等（見卷第
      85-92頁）為證，且經核對後，確實與現場照片所呈現之
      毀損狀況相符，並有證人證述屬實，應認被告主張為真實
      。
（二）按，二人互負債務，而其給付種類相同，並均屆清償期者
      ，各得以其債務，與他方之債務，互為抵銷，民法第334
      條定有明文。本件原告主張被告應給付服務費為96年6月
      至11月積欠原告服務費579,600元（每月96,600元X5月＝
      579,600元），及96年12月1日起至同年12月10日止服務費
      31,161元，合計610,761元云云，又稱此服務費與被告主
      張之財物損失不同，一為金錢、一為物品，故被告不得主
      張抵銷云云，顯無理由。蓋此二者均為金錢給付之債，且
      均已屆清償期，被告對於96年9月份以後之服務費認諾願
      意給付部分（96年9月以後至12月10日之費用計214,667元
      ），並主張與前揭341,084元相抵銷等語，即有所據。總
      計原告得請求之金額為407,897元。計算式如下：[96年6
      、7、8月：64,400元X3月＝193,200元]＋[96年9、10、11
      ：64,400元X3月＝193,200元]＋[12月10日：64,400元3
      ＝21,467元]＝407,867元，扣除被告主張抵銷之金額
      341,084元後，原告得請求之金額為：66,783元（407,867
      元－341,084元＝66,783元）及自起訴狀繕本送達翌日即
      97年2月22日起至清償日止按年息百分之五計算之利息，
      應予准許，其餘超出部分，即無理由，應予駁回。
四、假執行之宣告：原告陳明願供擔保，請求宣告假執行，按民
    事訴訟法第389條第1項第5款規定，所命給付之金額或價額
    未逾新臺幣五十萬元之判決，法院應依職權宣告假執行。就
    原告勝訴部分，爰依職權宣告假執行。又被告聲明願供擔保
    請准免於宣告假執行，亦酌定相當擔保金准許之；至原告敗
    訴部分，其假執行之聲請已失所附麗，應予駁回。
五、本件事證已臻明確，兩造其餘攻擊防禦方法及證據，經本院
    斟酌後，認均不足以影響本判決之結果，自無逐一詳予論駁
    之必要，併此敘明。
六、結論：原告之訴為一部有理由、一部無理由，依民事訴訟法
    第79條、第389條第1項第5款、第392條，判決如主文。
中    華    民    國    98    年    4    月    15    日
                  民事第四庭    法  官  張瑜鳳
以上正本係照原本作成
如對本判決上訴，須於判決送達後20日內向本院提出上訴狀
中    華    民    國    98    年    4    月    15    日
                                書記官  羅元秀


司法院資訊處製作；財團法人民間司法改革基金會備份。
